【裁判字號】    98,易,661
【裁判日期】    980624
【裁判案由】    違反毒品危害防制條例
【裁判全文】
臺灣臺南地方法院刑事判決               98年度易字第661號
公  訴  人  臺灣臺南地方法院檢察署檢察官
被      告  乙○○
                    （現另案在臺灣臺南監獄臺南分監執行）
上列被告因違反毒品危害防制條例案件，經檢察官提起公訴（九
十八年度毒偵字第四０四號），被告於準備程序期日就被訴事實
為有罪之陳述，本院裁定進行簡式審判程序，判決如下：
    主  文
乙○○施用第二級毒品，累犯，處有期徒刑伍月，如易科罰金，
以新臺幣壹仟元折算壹日。扣案之第二級毒品甲基安非他命小
包（驗餘淨重共零點貳柒陸公克）沒收銷燬之。
    事  實
一、乙○○前因施用毒品案件，經本院以九十一年度毒聲字第二
    二一三號裁定令入戒治處所施以強制戒治後，於民國九十三
    年一月九日停止戒治出所轉執行他案，於九十三年二月十八
    日付保護管束期滿視為執行完畢。其復因施用第二級毒品案
    件，經本院以九十五年度易字第二九三號判處有徒刑八月確
    定，其再因施用第二級毒品案件，經本院以九十五年度易字
    第九六八號判處有期徒刑八月，嗣因適逢減刑經減為有期徒
    刑四月，上開兩案經接續執行，甫於九十六年九月三十日縮
    刑期滿執行完畢。詎乙○○仍未戒除毒癮，於前開強制戒治
    執行完畢釋放後之五年內，復基於施用第二級毒品安非他命
    之犯意，於九十八年二月九日十八時許，在其臺南縣安定鄉
    蘇厝417號住處內，以鋁箔紙承接燒烤之方式施用第二級毒
    品甲基安非他命一次，嗣於翌日（十日）七時許，警方持檢
    察官核發之拘票至臺南縣安定鄉蘇厝417-2號執行拘提時，
    當場在乙○○身上起出第二級毒品甲基安非他命三小包（驗
    餘淨重共０．二七六公克），經警於同日上午九時三十五分
    許採集其尿液送驗後，檢驗結果呈甲基安非他命陽性反應，
    復查悉上情。
二、案經臺南縣警察局麻豆分局報請臺灣臺南地方法院檢察署檢
    察官偵查起訴。
    理  由
一、本件係經被告乙○○於本院當庭表示認罪，而以簡式審判程
    序加以審理，此有本院九十八年六月十日準備程序筆錄及同
    日審判筆錄各一份附卷可憑，則依據刑事訴訟法第二百七十
    三條之二、同法第一百五十九條第二項之規定，本件不適用
    傳聞法則有關限制證據能力之相關規定，合先敘明。
二、上揭事實，業據被告於本院審理時均坦承不諱，並當庭為認
    罪之表示（見九十八年六月十日準備程序筆錄），而扣案之
    白色結晶三小包經送鑑定結果，確含第二級毒品甲基安非他
    命成分（驗餘淨重各為０．０八六公克、０．一０三公克、
    ０．０八七公克），此有高雄市立凱旋醫院九十八年四月十
    三日、四月十四日高市凱醫驗字第九八三二號濫用藥物成品
    檢驗鑑定書二紙在卷可考，而被告經警採集之尿液檢體送驗
    結果，亦呈甲基安非他命陽性反應，此有長榮大學毒物研究
    中心於九十八年三月九日出具之確認報告及臺南縣警察局麻
    豆分局尿液採驗作業管制紀錄清冊各一紙在卷可稽。又被告
    前因施用毒品案件，經本院以九十一年度毒聲字第二二一三
    號裁定令入戒治處所施以強制戒治後，於九十三年一月九日
    停止戒治出所轉執行他案，於九十三年二月十八日付保護管
    束期滿視為執行完畢等情，亦有臺灣高等法院被告前案紀錄
    表在卷可考。綜上，本件事證明確，被告施用第二級毒品安
    非他命之犯行，堪以認定，應依法論科。
三、按安非他命係毒品危害防制條例第二條第二項第二款所明定
    之第二級毒品，禁止非法持有及施用。故核被告所為，係犯
    毒品危害防制條例第十條第二項之施用第二級毒品罪，其施
    用前持有第二級毒品安非他命之低度行為，已為其進而施用
    之高度行為所吸收，不另論罪。又被告有如事實欄所載有期
    徒刑執行完畢之前科記錄，此有臺灣高等法院被告前案紀錄
    表可稽，其受有期徒刑之執行完畢，五年以內再故意犯本件
    有期徒刑以上之罪，為累犯，應依刑法第四十七條第一項之
    規定加重其刑。爰審酌被告之犯罪動機、目的、手段及曾因
    施用毒品案件，經強制戒治之執行程序後，仍再犯本件之罪
    ，顯見其毫無悔意，戒癮之意志力極為薄弱，惟念及其施用
    毒品之犯行，在本質上尚屬戕害自身身心健康之行為，且能
    坦承犯行，犯罪後之態度尚佳等一切情狀，量處如主文所示
    之刑，並諭知如易科罰金之折算標準，以資懲儆。扣案之毒
    品甲基安非他命三小包（驗餘淨重共０．二七六公克）為毒
    品危害防制條例第二條第二項第二款所規定之第二級毒品，
    應依毒品危害防制條例第十八條第一項前段之規定，宣告沒
    收銷燬之。
據上論斷，應依刑事訴訟法第二百七十三條之一條第一項、第二
百九十九條第一項前段，毒品危害防制條例第十條第二項、第十
八條第一項前段，刑法第十一條前段、第四十七條第一項、第四
十一條第一項前段，判決如主文。
本案經檢察官甲○○到庭執行職務。
中    華    民    國    98    年     6    月    24    日
                  刑事第五庭    法  官  張瑛宗
以上正本證明與原本無異。
如不服本判決應於收受本判後10日內向本院提出上訴書狀，並應
敘述具體理由。其未敘述上訴理由者，應於上訴期間屆滿後20日
內向本院補提理由書狀（均須按他造當事人之人數附繕本）「切
勿逕送上級法院」。
                                書記官  蔡志賢
中    華    民    國    98    年     6    月    24    日
附錄本案論罪科刑法條；
毒品危害防制條例第10條
施用第一級毒品者，處 6 月以上 5 年以下有期徒刑。
施用第二級毒品者，處 3 年以下有期徒刑。


司法院資訊處製作；財團法人民間司法改革基金會備份。
